
Config:
  hfst:
    Gen: ../../../src/generator-dict-gt-norm.hfst
    Morph: ../../../src/analyser-dict-gt-norm.hfst
  xerox:
    Gen: ../../../src/generator-dict-gt-norm.xfst
    Morph: ../../../src/analyser-dict-gt-norm.xfst
    App: lookup

Tests:

  Verb - vyelgeškyettiđ: # generated from FST
    vyelgiđ+V+Der/kyetti+V+Inf: vyelgeškyettiđ
    vyelgiđ+V+Der/kyetti+V+Ind+Prs+Sg1: vyelgeškuáđám
    vyelgiđ+V+Der/kyetti+V+Ind+Prs+Sg2: vyelgeškuáđáh
    vyelgiđ+V+Der/kyetti+V+Ind+Prs+Sg3: vyelgeškuát
    vyelgiđ+V+Der/kyetti+V+Ind+Prs+Du1: vyelgeškyetteen
    vyelgiđ+V+Der/kyetti+V+Ind+Prs+Du2: vyelgeškyetvettee
    vyelgiđ+V+Der/kyetti+V+Ind+Prs+Du3: vyelgeškyettev
    vyelgiđ+V+Der/kyetti+V+Ind+Prs+Pl1: vyelgeškyettip
    vyelgiđ+V+Der/kyetti+V+Ind+Prs+Pl2: vyelgeškyetvetteđ
    vyelgiđ+V+Der/kyetti+V+Ind+Prs+Pl3: vyelgeškyeteh

    vyelgiđ+V+Der/kyetti+V+Ind+Prt+Sg1: vyelgeškyettim
    vyelgiđ+V+Der/kyetti+V+Ind+Prt+Sg2: vyelgeškyetih
    vyelgiđ+V+Der/kyetti+V+Ind+Prt+Sg3: vyelgeškuođij
    vyelgiđ+V+Der/kyetti+V+Ind+Prt+Du1: vyelgeškuođijm
    vyelgiđ+V+Der/kyetti+V+Ind+Prt+Du2: vyelgeškuođijd
    vyelgiđ+V+Der/kyetti+V+Ind+Prt+Du3: vyelgeškuođijn
    vyelgiđ+V+Der/kyetti+V+Ind+Prt+Pl1: vyelgeškuođijm
    vyelgiđ+V+Der/kyetti+V+Ind+Prt+Pl2: vyelgeškyeđid
    vyelgiđ+V+Der/kyetti+V+Ind+Prt+Pl3: vyelgeškuottii

    vyelgiđ+V+Der/kyetti+V+Cond+Prs+Sg1: vyelgeškuáđáččim
    vyelgiđ+V+Der/kyetti+V+Cond+Prs+Sg2: vyelgeškuáđáččih
    vyelgiđ+V+Der/kyetti+V+Cond+Prs+Sg3: vyelgeškuáđáččij
    vyelgiđ+V+Der/kyetti+V+Cond+Prs+Du1: vyelgeškuáđáččáim
    vyelgiđ+V+Der/kyetti+V+Cond+Prs+Du2: vyelgeškuáđáččáid
    vyelgiđ+V+Der/kyetti+V+Cond+Prs+Du3: vyelgeškuáđáččáin
    vyelgiđ+V+Der/kyetti+V+Cond+Prs+Pl1: vyelgeškuáđáččijm
    vyelgiđ+V+Der/kyetti+V+Cond+Prs+Pl2: vyelgeškuáđáččijd
    vyelgiđ+V+Der/kyetti+V+Cond+Prs+Pl3: vyelgeškuáđáččii

    vyelgiđ+V+Der/kyetti+V+Pot+Sg1: vyelgeškyetđeem
    vyelgiđ+V+Der/kyetti+V+Pot+Sg2: vyelgeškyetđeeh
    vyelgiđ+V+Der/kyetti+V+Pot+Sg3: vyelgeškuođiš
    vyelgiđ+V+Der/kyetti+V+Pot+Du1: vyelgeškuođižeen
    vyelgiđ+V+Der/kyetti+V+Pot+Du2: vyelgeškuođišvettee
    vyelgiđ+V+Der/kyetti+V+Pot+Du3: vyelgeškuođižává
    vyelgiđ+V+Der/kyetti+V+Pot+Pl1: vyelgeškuođižep
    vyelgiđ+V+Der/kyetti+V+Pot+Pl2: vyelgeškuođišvetteđ
    vyelgiđ+V+Der/kyetti+V+Pot+Pl3: vyelgeškuođižeh

    vyelgiđ+V+Der/kyetti+V+Imprt+Sg2: vyelgeškyeđi
    vyelgiđ+V+Der/kyetti+V+Imprt+Sg3: vyelgeškuáđus
    vyelgiđ+V+Der/kyetti+V+Imprt+Du1: vyelgeškuáttoon
    vyelgiđ+V+Der/kyetti+V+Imprt+Du2: vyelgeškyettee
    vyelgiđ+V+Der/kyetti+V+Imprt+Du3: vyelgeškuáttus
    vyelgiđ+V+Der/kyetti+V+Imprt+Pl1: vyelgeškuáttup
    vyelgiđ+V+Der/kyetti+V+Imprt+Pl2: vyelgeškyettiđ
    vyelgiđ+V+Der/kyetti+V+Imprt+Pl3: vyelgeškuáttus
    vyelgiđ+V+Der/kyetti+V+Ind+Prs+ConNeg: vyelgeškyeđi
    vyelgiđ+V+Der/kyetti+V+Ind+Prs+ConNeg: vyelgeškyeđi
    vyelgiđ+V+Der/kyetti+V+Ind+Prt+ConNeg: vyelgeškuáttám
    vyelgiđ+V+Der/kyetti+V+Pot+ConNeg: vyelgeškuátđáá
    vyelgiđ+V+Der/kyetti+V+PrsPrc: vyelgeškyettee
    vyelgiđ+V+Der/kyetti+V+PrfPrc: vyelgeškuáttám
    vyelgiđ+V+Der/kyetti+V+Actio: vyelgeškyettim
    vyelgiđ+V+Der/kyetti+V+Actio+Ess: vyelgeškyettimin
    vyelgiđ+V+Der/kyetti+V+Actio+Loc: vyelgeškyettimist
    vyelgiđ+V+Der/kyetti+V+Actio+Ill: vyelgeškyettimân
    vyelgiđ+V+Der/kyetti+V+VAbess: vyelgeškyeđihánnáá
